臺灣臺中地方法院民事裁定              100年度監字第248號
聲  請  人  楊雅惠
相  對  人  許阿枝
上列當事人間聲請指定會同開具財產清冊之人事件，本院裁定如
下：
    主  文
受監護宣告之許阿枝之財產，指定楊雅成為會同開具財產清冊之
人。
聲請費用新臺幣壹仟元由相對人負擔。
    理  由
一、本件聲請意旨略以：相對人為聲請人之母，前經本院以九十
    七年度禁字第三五三號裁定宣告為禁治產人，並由聲請人擔
    任相對人之監護人，爰聲請指定相對人之子楊雅成（男、民
    國○○○年○月○○○日生、身分證統一編號：Ｚ0000
    00000號）為會同開具財產清冊之人等語。
二、按民法總則中華民國九十七年五月二日修正之條文施行前，
    已為禁治產宣告者，視為已為監護宣告，並於修正施行後，
    適用修正後之規定，民法總則施行法第四條第二項定有明文
    。次按受監護宣告之人應置監護人；法院為監護宣告時，應
    依職權就配偶、四親等內之親屬、最近一年有同居事實之其
    他親屬、主管機關、社會福利機構或其他適當之人選定一人
    或數人為監護人，並同時指定會同開具財產清冊之人，民法
    第一千一百十條、第一千一百十一條亦有明文。
三、經查：
  (一)聲請人主張相對人為其母，前經本院以九十七年度禁字第三
    五三號裁定宣告為禁治產人，而聲請人為相對人之監護人，
    業據聲請人提出戶籍謄本、親屬系統表、本院九十七年度禁
    字第三五三號民事裁定為證，從而，聲請人聲請指定會同開
    具財產清冊之人，即屬正當。
  (二)又相對人之配偶楊吉已死亡，其子女楊雅玲、楊雅成、楊
    雅華及聲請人於一百年七月一日曾召開會議，共同推舉楊雅
    成為會同開具財產清冊之人，而楊雅成亦同意任之等情，亦
    有戶籍謄本、親屬會議紀錄及同意書在卷可憑。是楊雅成既
    為受監護人之子女，且獲其他手足之信賴，復經相對人之監
    護人即聲請人於本院審理調查時同意由楊雅成擔任會同開具
    財產清冊之人。本院審酌上開事證，認楊雅成為相對人之子
    ，其應較熟稔受監護人之經濟情形，楊雅成復同意擔任此一
    職務，是由楊雅成擔任相對人之會同開具財產清冊之人，最
    能符合受監護宣告之人之最佳利益，爰依上揭規定，指定楊
    雅成為會同開具遺產清冊之人。另依民法第一千一百十三條
    準用同法第一千零九十九條之規定，應於二個月內開具財產
    清冊，並陳報法院，附此敘明。
四、依非訟事件法第二十一條第二項、民事訴訟法第九十五條、
    第七十八條，裁定如主文。
中    華    民    國  100     年    8     月    10    日
                  家事法庭      法  官  簡賢坤
以上正本係照原本作成。
如對本裁定抗告須於裁定送達後十日內向本院提出抗告狀。
中    華    民    國  100     年    8     月    10    日
                                書記官 賴淵瀛